【裁判字號】    92,台上,432
【裁判日期】    920123
【裁判案由】    公共危險
【裁判全文】
最高法院刑事判決                                九十二年度台上字第四三二號
    上  訴  人  甲○○
    選任辯護人  金學坪律師
右上訴人因公共危險案件，不服台灣高等法院中華民國九十一年十一月五日第二審判
決（九十一年度交上訴字第一六二號，起訴案號：台灣士林地方法院檢察署九十一年
度偵字第二九八八號），提起上訴，本院判決如左：
    主  文
上訴駁回。
    理  由
按刑事訴訟法第三百七十七條規定，上訴於第三審法院，非以判決違背法令為理由，
不得為之。是提起第三審上訴，應以原判決違背法令為理由，係屬法定要件。如果上
訴理由狀並未依據卷內訴訟資料，具體指摘原判決不適用何種法則或如何適用不當，
或所指摘原判決違法情事，顯與法律規定得為第三審上訴理由之違法情形，不相適合
時，均應認其上訴為違背法律上之程式，予以駁回。本件原判決綜合調查證據之結果
，認上訴人甲○○犯有刑法第一百八十五條之四駕駛動力交通工具肇事，致人受傷而
逃逸罪之事實，因認第一審判決，論上訴人以上開罪名，量處有期徒刑捌月，為無不
合，予以維持，駁回上訴人在第二審之上訴，已詳認定犯罪事實之依據及憑以認定
之理由，並對上訴人否認駕車肇事逃逸之辯詞，如何不足採信，均已依據卷內資料予
以指駁及說明，從形式上觀察，原判決並無違背法令情形。按事實之認定及證據之取
捨，乃屬事實審法院之職權，證人等之證言及合法調查所得之證據，事實審法院本得
參酌其他相關證據為自由之判斷，苟無違反經驗法則或論理法則，自難指為違法。原
判決依憑上訴人之部分自白，被害人王信豪、證人樓志豪及員警蔡明峰、莊黎郎於警
訊及偵審時之指訴及供證，原判決理由一、(一)所列各項證據，與其他調查證據取捨之
結果，認定上訴人確有本件犯行，摒棄不採上訴人及證人洪美珠嗣於原審所為有利之
詞，經核其證據之取捨及證明力之判斷於法均無不合。上訴意旨仍執陳詞，謂其家住
案發現場附近，案發後將肇事機車停留現場，附近鄰居均知肇事機車為上訴人所有，
上訴人向樓志豪借乘機車去擦藥時，請求樓志豪停留現場，並電告配偶洪美珠至現場
處理，上訴人不知王信豪受傷，況王信豪遲至案發翌日始至醫院就診，上訴人自無駕
車肇事逃逸及延誤王信豪就醫之主觀犯意，原判決所為不利上訴人之認定，有認定事
實不憑證據、理由矛盾及理由不備之違法等語，係就原判決理由一已詳為論斷與說明
之事項，再事爭執，殊非適法之第三審上訴理由。次按刑事訴訟法第三百七十九條第
十款所謂應於審判期日調查之證據，必須該證據確與待證事實有重要關係，就其案情
委有調查之必要者而言。本件事證已臻明確，原審未調閱上訴人與洪美珠案發當日之
電話通聯紀錄一節，不為無益之調查，自不得指為調查未盡。此外，上訴人徒憑己意
，對原審職權之適法行使及原判決理由已詳為論斷之事項，漫言爭辯，顯與法定上訴
第三審之形式要件不符，其上訴違背法律上之程式，應予駁回。
據上論結，應依刑事訴訟法第三百九十五條前段，判決如主文。
中      華      民      國    九十二    年      一      月    二十三    日
                              最高法院刑事第五庭
                                  審判長法官  謝  家  鶴
                                        法官  洪  文  章
                                        法官  花  滿  堂
                                        法官  陳  世  淙
                                        法官  洪  佳  濱
      右正本證明與原本無異
                                              書  記  官
中      華      民      國    九十二    年      二      月     十九     日


司法院資訊處製作；財團法人民間司法改革基金會備份。
